# 请教下陈版主有关于合并抵消重分类的事项

提问人：wx_5dba3aa5b69b 时间：2021-11-02 18:33:05
陈版主，你好。遇到应收和合同负债的抵消，但是合同负债价税分离，税额挂账在其他流动负债，抵消的时候，按照借：合同负债，其他流动负债；贷：应收账款吗，税额需要抵消吗

回答人：chenyiwei
涉及税费缴纳的资产负债，都是对外交易的结果（企业与国家之间的交易），因此对应交税费、预缴税款之类资产负债，在合并报表层面是不应抵销调整的。

提问人：lijbo 时间：2021-11-05 09:14:00
@chenyiwei 陈版主，合并范围内如果一方挂预付账款；另一方挂预收账款和其他流动负债-待转销项税额；如果其他流动负债-待转销项税额不进行抵消，那就会留下预付账款有一部分内部的往来无法进行抵消。

回答人：chenyiwei
这部分无法抵销的内部往来，在合并报表中调整到“其他流动资产——待取得抵扣凭证的增值税进项税额”。